臺灣雲林地方法院民事判決
110年度簡上字第43號
上  訴  人  
即被上訴人  順彰救護車有限公司

法定代理人  王泉文  
視同上訴人  
即被上訴人  林岳賢  

被上訴人即  
上  訴  人  劉明翰  
訴訟代理人  許視㨗律師
上列當事人間請求損害賠償事件，兩造對於中華民國110年6月7
日本院斗六簡易庭110年度六簡字第40號第一審判決提起上訴，
本院於民國110年9月30日言詞辯論終結，判決如下：
    主  文
原判決關於駁回被上訴人即上訴人劉明翰後開第二項之訴部分，
及訴訟費用之裁判均廢棄。
上訴人即被上訴人順彰救護車有限公司與視同上訴人即被上訴人
林岳賢應再連帶給付被上訴人即上訴人劉明翰新臺幣貳萬壹仟柒
佰參拾貳元，及自民國一一○年三月十一日起至清償日止，按年
息百分之五計算之利息。
上訴人即被上訴人順彰救護車有限公司之上訴駁回。
第一審（除確定部分外）及第二審訴訟費用由上訴人即被上訴人
順彰救護車有限公司與視同上訴人即被上訴人林岳賢連帶負擔。
    事實及理由
壹、程序方面：
    上訴人即被上訴人順彰救護車有限公司（下稱上訴人順彰救
    護車公司）、視同上訴人即被上訴人林岳賢（下稱視同上訴
    人林岳賢）經合法通知，未於言詞辯論期日到場，核無民事
    訴訟法第386 條所列各款情形，爰依被上訴人即上訴人劉明
    翰（下稱被上訴人劉明翰）之聲請，由其一造辯論而為判決
    。
貳、實體方面：
一、被上訴人劉明翰即原審原告起訴主張：
  ㈠被上訴人劉明翰駕駛車牌號碼000-0000號自用小客車（下稱
    系爭車輛），於民國109 年8 月27日15時40分許，行經雲林
    縣古坑鄉東和村廣濟路與雲149甲線交岔路口處時，與視同
    上訴人林岳賢所駕駛上訴人順彰救護車公司即原審被告所有
    車號000-0000號救護車（下稱系爭救護車）發生交通事故（
    下稱系爭事故），致被上訴人劉明翰所駕駛系爭車輛因而毀
    損，支出車輛修繕費用新臺幣（下同）144,500 元。嗣後交
    通部公路總局嘉義區監理所嘉雲區車輛行車事故鑑定會鑑定
    意見書（嘉雲區0000000 案，下稱鑑定意見書）依道路交通
    安全規則第93條第2 項之規定，鑑定認：劉明翰駕駛自用
    小客車，雨天行經行車管制號誌交岔路口，未充分注意車前
    狀況，致未即時避讓開啟警號、執行緊急任務之救護車，為
    肇事原因。林岳賢駕駛救護車，無肇事因素。惟依緊急醫
    療救護法第3 條、第17條第2 項之規定，及交通部100.08.1
    9.交路字第1000043078號函釋意旨，暨參酌實務見解，救護
    車僅於執行緊急醫療救護法第3 條所定緊急醫療救護等情況
    緊急之情形時，始得使用警鳴器及紅色閃光燈，並得不受道
    路速限或標誌、標線及號誌之限制。倘非執行前述緊急醫療
    救護時，自不得使用警鳴器及紅色閃光燈，並應遵守道路速
    限及交通標誌、標線及號誌之指示。
  ㈡本件視同上訴人林岳賢於系爭事故當天係載送彌留患者返回
    家中，並無進行急救處置，換言之，視同上訴人林岳賢本次
    駕駛系爭救護車出勤，並未實施任何急救處置，所載送之患
    者亦已完結所有醫療行為，已再無進一步醫療可能及需求，
    自非屬緊急醫療救護法所稱之緊急醫療救護，依首開說明，
    視同上訴人林岳賢自不得使用警鳴器及紅色閃光燈，亦無道
    路交通安全規則第93條第2 項得不受行車速度限制或標誌、
    標線及號誌指示限制規定之適用，則視同上訴人林岳賢自應
    遵守行車速度限制及道路標誌、標線及號誌之指示。然視同
    上訴人林岳賢不僅沿路開啟警鳴器及紅色閃光燈，更闖越紅
    燈通過交岔路口，其有違規情節彰彰甚明。又依行車紀錄器
    畫面所示，系爭事故當日自15：10：49至15：11：05均未聽
    到系爭救護車之鳴笛聲，且當時正在下雨，有下雨噪音及被
    上訴人劉明翰車內播放之音樂聲，依此客觀情形，被上訴人
    劉明翰根本無法聽到系爭救護車之鳴笛聲，遑論聽到鳴笛聲
    後避讓。再者，系爭車輛行經系爭事故之交岔路口時，行車
    記錄器之畫面於15：11：04處，被上訴人劉明翰左前方視線
    （即系爭救護車來向）遭房屋阻擋，並無法看到系爭救護車
    駛來，此點亦經視同上訴人林岳賢於鑑定意見書中自承，直
    到15：11：05行車記錄器畫面左側出現系爭救護車，至15：
    11：06系爭車輛撞上系爭救護車，期間僅間隔1 秒，被上訴
    人劉明翰根本無從反應，縱被上訴人劉明翰充分注意車前狀
    況，也無從避免系爭事故發生。
  ㈢系爭事故肇因於視同上訴人林岳賢違規使用系爭救護車警鳴
    器及紅色閃光燈，且未遵守燈光號誌之指揮闖越紅燈所致，
    且當時為雨天，被上訴人劉明翰視線左前方遭房屋阻擋，而
    無法注意到視同上訴人林岳賢所駕駛之系爭救護車，而被上
    訴人劉明翰縱已注意車前狀況，仍無從防止避免系爭事故之
    發生，應認被上訴人劉明翰無肇事因素。鑑定意見書僅憑視
    同上訴人林岳賢駕駛系爭救護車並開啟警鳴器及紅色閃光燈
    ，即認系爭事故之肇事原因均歸責於被上訴人劉明翰，顯然
    過度維護視同上訴人林岳賢。又視同上訴人林岳賢駕駛系爭
    救護車於執行職務時肇致系爭事故，而系爭救護車於系爭事
    故發生時為上訴人順彰救護車公司所有，則上訴人順彰救護
    車公司依民法第188條第1項規定自應負連帶賠償責任，為此
    ，提起本件訴訟等語。
  ㈣被上訴人劉明翰於本院除引用原審之陳述及舉證外，並補稱
    ：
  ⒈行車時播放音樂，除非情況特殊（如音量過大），尚非法所
    不許，且為現今社會之普遍現象，故除非被上訴人劉明翰車
    内音樂聲已大到影響行車安全或掩蓋救護車警鳴聲，否則即
    難謂被上訴人劉明翰違反任何交通規則，亦即，若要以被上
    訴人劉明翰車内音樂音量播放過大作為歸責理由，須先說明
    車内播放音樂違反何種交通法規？若有，尚須調査當時車内
    播放音樂音量大小為何？該音量是否會掩蓋救護車警鳴聲？
    車内音樂是否係導致聽不到警鳴聲之唯一因素（即是否亦含
    受下雨聲影響）？上開問題均未見原審判決理由說明，僅以
    被上訴人劉明翰於書狀中提及「當時正在下雨有下雨噪音及
    原告車内播放音樂」即遽認被上訴人劉明翰未將車内視聽設
    備之音量調整適中而影響行車安全，依民事訴訟法第288 條
    規範意旨，法院為發現真實認為必要時，尚須職權調查證據
    始得認定事實，原審判決卻未為任何調查即認被上訴人劉明
    翰車内音樂之音量未調整適中，顯然有判決不適用法規及判
    決不備理由之瑕疵。況被上訴人劉明翰之所以於書狀中為此
    描述，僅係為說明任何人於此等客觀情況下均無法聽到救護
    車警鳴聲，並非自認車内音樂音量過大；另依原審法院勘驗
    筆錄内容，亦未對被上訴人劉明翰車内音樂之播放音量有何
    著墨，且審理過程中車内音樂播放音量從未作為攻防之點，
    惟原審法院卻將此採為判決基礎，對被上訴人劉明翰顯屬突
    襲性裁判，有違民事訴訟法第288 條第2 項規定。再者，依
    原審法院所作勘驗筆錄，亦載明於15：11：07及15：11：09
    處聽到警鳴聲，惟勘驗時間係自15：11：04處開始，兩車碰
    撞時間係在15：11：06處，縱依當庭播放之錄音影像，都無
    從顯示兩車碰撞前出現救護車警鳴聲，則如何能推論被上訴
    人劉明翰關掉音樂後之事發前1 秒、5 秒或10秒前應該能聽
    得到警鳴聲？
　⒉被上訴人劉明翰行車方向之交通號誌為綠燈，依道路交通安
    全規則第102 條第1 項第1 款、道路交通標誌標線號誌設置
    規則第206 條第1 項第1 款規定，被上訴人劉明翰擁有絕對
    之路權，且遍查交通法規，並無駕駛人行車方向為綠燈，但
    有視線死角時，應減速慢行等規定，另從勘驗影片可以看出
    被上訴人劉明翰於系爭事故發生當時車速不快，也沒有超速
    情形，原審判決忽略道路交通安全規則之規定於不顧，逕課
    予被上訴人劉明翰應減速慢行之義務之依據為何，實有疑義
    。況依道路交通安全規則第94條第2 項之規定，亦要求被上
    訴人劉明翰不得任意減速或於車道中暫停，倘被上訴人劉明
    翰減速而救護車自後方碰撞，則被上訴人劉明翰豈非因此違
    反道路交通安全規則第94條第2 項規定？原審判決論理不合
    理之處顯而易見，故原審判決以此為由認被上訴人劉明翰與
    有過失，自屬判決不適用法規。衡諸日常生活經驗，被上訴
    人劉明翰應可信賴視同上訴人林岳賢能遵守道路交通安全規
    則之規定，不闖越紅燈，原審判決之認定，於法，除有判決
    不適用法規及判決不備理由之瑕疵外；於理，無疑課予被上
    訴人劉明翰反於一般日常生活經驗之責任（行車不能播放音
    樂、綠燈仍要減速），誠屬過苛。
　⒊視同上訴人林岳賢使用警鳴器、闖越紅燈之行為不符合緊急
    醫療救護法之規定，因視同上訴人林岳賢於系爭事故當時所
    駕駛救護車上所載送之病患乃係臨終病患，即剩最後一口氣
    要返家之人，在過程中並無對病患實施緊急醫療救護之行為
    ，不能主張有道路交通安全規則第93條第2 項規定之適用。
    另依衛生署函知醫療機構醫用氣體管理原則及應注意事項亦
    無從認定給予氧氣屬醫療行為，況本件爭點乃載送臨終患者
    返家得否使用警鳴器及闖越紅燈，並非臨終病患當時有無使
    用氧氣；縱認使用氧氣屬醫療行為，亦不屬於緊急醫療救護
    法所稱之緊急醫療行為，而無道路交通安全規則第93條第2 
    項規定之適用等語。
二、上訴人順彰救護車公司及視同上訴人林岳賢即原審被告答辯
    部分：
  ㈠視同上訴人林岳賢以：鑑定意見書認被上訴人劉明翰就系爭
    事故應負全部之肇事責任，視同上訴人林岳賢則無肇事因素
    等語，資為抗辯。
  ㈡上訴人順彰救護車公司則以：鑑定意見書認被上訴人劉明翰
    應負全部肇事責任，將另向被上訴人劉明翰請求賠償。另依
    雲林縣衛生局函文可知，救護車載送臨終返家之病患還是可
    以開啟警鳴器；又系爭救護車係全程開啟警鳴器，並非系爭
    事故發生後才開啟警鳴器等語，資為抗辯。
　㈢上訴人順彰救護車公司及視同上訴人林岳賢於本院除引用原
    審之陳述及舉證外，並補稱：
  ⒈鑑定意見書認系爭救護車於系爭事故中並無肇責。另依雲林
    縣衛生局108 年4 月22日函示意旨，接送彌留病患返家係救
    護車執行業務範圍，且證人阮茂鈞亦證述系爭事故發生當日
    系爭救護車確有開啟警鳴器及紅色閃光燈。
　⒉視同上訴人林岳賢當天駕駛系爭救護車確有開啟警鳴器及紅
    色閃光燈，對視同上訴人林岳賢當天有闖紅燈之事實不爭執
    ，但因其有道路優先使用權，故就系爭事故應不負過失責任
    。
　⒊依衛生署函知醫療機構醫用氣體管理原則及應注意事項可知
    ，系爭事故當日視同上訴人林岳賢載病患返家，在車上給予
    氧氣係屬醫療行為，蓋氧氣係納入藥品管理，屬醫師之處方
    用藥，必須醫師開處方才能使用氧氣，故使用氧氣係屬醫療
    行為等語。
三、本件原審對於被上訴人劉明翰請求上訴人順彰救護車公司及
    視同上訴人林岳賢損害賠償部分，判決上訴人順彰救護車公
    司及視同上訴人林岳賢應連帶給付被上訴人劉明翰50,709元
    ，及自110年3月11日起至清償日止，按年息百分之五計算之
    利息，被上訴人劉明翰其餘之訴駁回，為被上訴人劉明翰部
    分勝訴之判決，兩造不服均提起上訴。上訴人順彰救護車公
    司上訴聲明請求：㈠原判決廢棄。㈡被上訴人劉明翰在第一審
    之訴駁回。㈢第一、二審訴訟費用由被上訴人劉明翰負擔。
    被上訴人劉明翰答辯聲明則求為：㈠上訴駁回。㈡第一、二審
    訴訟費用由上訴人順彰救護車公司與視同上訴人林岳賢負擔
    。被上訴人劉明翰上訴聲明請求：㈠原判決關於駁回被上訴
    人劉明翰後開第二項之訴部分，及該部分假執行之聲請，並
    訴訟費用之裁判均廢棄。㈡上訴人順彰救護車有限公司與視
    同上訴人林岳賢應再連帶給付被上訴人劉明翰21,732元，及
    自110年3月11日起至清償日止，按年息百分之五計算之利息
    。㈢第一、二審訴訟費用由上訴人順彰救護車公司與視同上
    訴人林岳賢負擔。
四、兩造不爭執之事實：
  ㈠被上訴人劉明翰駕駛系爭車輛於109 年8 月27日15時40分許
    ，行經雲林縣古坑鄉東和村廣濟路與雲149甲線交岔路口處
    時，與視同上訴人林岳賢所駕駛上訴人順彰救護車公司所有
    系爭救護車發生交通事故，致被上訴人劉明翰所駕駛系爭車
    輛因而毀損，支出修繕費用144,500 元。其中零件部分經折
    舊計算後為16,841元，加計烤漆費用20,600元、拆裝工資35
    ,000元，合計經折舊後之車輛修繕費用為72,441元。
　㈡系爭救護車於系爭事故發生當時係載運臨終病患返家，駕駛
    過程中有開啟警鳴器及紅色閃光燈，而視同上訴人林岳賢於
    事故發生當時行車方向之燈號為紅燈。　
五、得心證之理由：
　　本件兩造所爭執之處，應在於：㈠上訴人順彰救護車公司與
    視同上訴人林岳賢是否應連帶對被上訴人劉明翰負侵權行為
    之損害賠償責任？㈡倘是，則上訴人順彰救護車公司與視同
    上訴人林岳賢應連帶賠償之金額為何？㈢被上訴人劉明翰就
    系爭事故之發生是否與有過失？茲論述如下：
　㈠按判決書內應記載之事實，得引用第一審判決。又判決書內
    應記載之理由，如第二審關於攻擊或防禦方法之意見及法律
    上之意見與第一審判決相同者，得引用之，修正後之民事訴
    訟法第454 條第1 項前段、第2 項前段分別定有明文。此一
    規定，依同法第436 條之1 第3 項，於簡易程序之第二審亦
    有準用。經查，兩造在本院審理時除就被上訴人劉明翰就系
    爭事故之發生是否與有過失有所爭執外，其餘攻擊或防禦方
    法均與在原審提出者相同，依上開法條規定，自得引用第一
    審判決關於事實之記載，而本院對此部分攻擊或防禦方法之
    意見及法律上之意見，亦與第一審判決理由相同，爰亦引用
    第一審判決關於理由之記載。以下僅就系爭事故被上訴人劉
    明翰是否與有過失及兩造在第二審提出之攻擊防禦方法加以
    判斷。
　㈡系爭事故發生當時，系爭救護車係載運臨終病患返家，為兩
    造所不爭執，按緊急醫療救護法所稱緊急醫療救護，包括下
    列事項：緊急傷病、大量傷病患或野外地區傷病之現場緊
    急救護及醫療處理。送醫途中之緊急救護。重大傷病患或
    離島、偏遠地區難以診治之傷病患之轉診。醫療機構之緊
    急醫療；前項救護車非因情況緊急，不得使用警鳴器及紅色
    閃光燈，緊急醫療救護法第3 條、第17條第2項分別定有明
    文。系爭救護車於系爭事故發生當時係載運臨終病患返家，
    顯非執行緊急醫療救護法所稱緊急醫療救護行為，亦難認有
    何情況緊急之情形，則依緊急醫療救護法第17條第2項規定
    ，不得使用警鳴器紅色閃光燈，至為明顯。
　㈢按汽車行駛至交岔路口，其行進、轉彎，應遵守燈光號誌，
    道路交通安全規則第102條第1項第1款定有明文，而系爭事
    故發生當時，視同上訴人林岳賢行車方向之燈光號誌為紅燈
    ，被上訴人劉明翰行車方向之燈光號誌為綠燈，為兩造所不
    爭執，足認視同上訴人林岳賢於系爭事故發生時有闖越紅燈
    之情事，而視同上訴人林岳賢依緊急醫療救護法規定既不得
    使用警鳴器及紅色閃光燈，則系爭救護車縱於載運臨終病患
    返家過程中使用警鳴器及紅色閃光燈，仍無從卸免其應遵循
    道路交通安全規則規定之義務。又救護車執行任務時，得不
    受前項行車速度之限制，且於開啟警示燈及警鳴器執行緊急
    任務時，得不受標誌、標線及號誌指示之限制，道路交通安
    全規則第93條第2項雖有明文規定，然救護車得不受標誌、
    標線及號誌指示之限制之情形，應限於救護車係執行緊急任
    務時，本件視同上訴人林岳賢於系爭事故當時並非執行緊急
    任務，已如前述，則系爭救護車仍應受號誌指示之限制，灼
    然甚明。
　㈣本件被上訴人劉明翰雖於系爭事故發生前於車內放音樂，然
    經本院當庭勘驗行車記錄器之錄影光碟結果，發現：系爭事
    故發生前車內雖有音樂聲響，但音樂聲尚不致於使車外之雨
    聲完全被遮掩，仍可清晰聽聞雨滴聲響，顯見音樂聲量尚不
    足以導致被上訴人劉明翰無法聽聞救護車之警鳴聲，有勘驗
    筆錄在卷可佐。是被上訴人劉明翰於車內播放音樂聲響應不
    足以掩蓋系爭救護車之警鳴聲，此由事故發生後，錄音光碟
    中雖有音樂聲，然仍清晰可聽聞警鳴聲，即可佐認。準此，
    尚難遽認被上訴人劉明翰於系爭事故發生時有於車內播放音
    樂，以致被上訴人劉明翰無法於事故發生前聽聞系爭救護車
    之警鳴聲，導致被上訴人劉明翰未能於系爭事故發生前及時
    注意到系爭救護車的出現，並採取必要之安全措施，而有過
    失。
  ㈤又經原審勘驗行車記錄器之錄影光碟，發現：「錄影時間202
    0／08／2715：11：09至15：11：04。檔案開始，可見影片係
    翻拍行車紀錄器影像，影像內容可見當時為白天，天氣陰雨
    ，地面有水漬，畫面前方交通號誌為綠燈，錄影車輛直行，
    15：11：04處，錄影車輛視線的左前方有房屋阻擋。錄影時
    間15：11：05至檔案結束錄影車輛直行進入路口時，15：11
    ：05可見1輛救護車從錄影車輛左前方進入路口並持續直行
    ，15：11：06錄影車輛煞車不及致車頭碰撞該救護車右側車
    身，該救護車離開錄影畫面，錄影車輛煞停。15：11：07有
    聽到警鳴器的聲音，15：11：09亦有聽到警鳴器的聲音」，
    此有原審勘驗筆錄在卷可憑。是由原審勘驗筆錄內容，顯見
    系爭事故發生前，被上訴人劉明翰縱使注意車前狀況，亦無
    從於事故發生前，注意到左前方之交岔路口有無來車，並隨
    時採取必要之安全措施，蓋自被上訴人劉明翰發現系爭救護
    車，至系爭事故發生時止，僅有一秒之間隔，衡情實無法期
    待被上訴人劉明翰有足夠之反應時間，可以採取必要之安全
    措施閃避，以避免事故之發生。況被上訴人劉明翰行車方向
    之燈光號誌為綠燈，而視同上訴人林岳賢則有闖紅燈之違規
    行為。
　㈥復按汽車行駛時，駕駛人應注意車前狀況，並隨時採取必要
    之安全措施，道路交通安全規則第94條第3項設有明文規定
    。所謂「注意車前狀況」之情形，是指駕駛人就其注意力所
    及之情況下，對於車前已存在或可能存在事物應予注意，以
    便採取適當之反應措施而言。是駕駛人注意車前狀況，應建
    立在行車當時之時間、空間之一切狀況下進行綜合判斷。倘
    若他人之違規行為係不可預見，且無充足之時間可採取適當
    之措施，以避免發生交通事故之結果時，自不得課以駕駛人
    對於不可知之對方違規行為有預防之義務。再按所謂信賴原
    則，指行為人在社會生活中，於從事某種具有危險性之特定
    行為時，如無特別情事，在可信賴被害者或其他第三人亦會
    相互配合，謹慎採取適當行動，以避免發生危險之適當場合
    ，倘因被害者或其他第三人之不適當行動，而發生事故造成
    損害之結果時，該行為人不負過失責任。依此一原則，汽車
    駕駛人應可信賴參與交通行為之對方，亦將同時為必要之注
    意，相互為遵守交通秩序之適當行為，而無考慮對方將會有
    違反交通規則之不當行為之義務。故汽車駕駛人如已遵守交
    通規則且為必要之注意，縱有死傷結果之發生，其行為仍難
    認有過失可言（最高法院88年度台上字第1852號刑事判決參
    照）。是汽車駕駛人雖有注意車前狀況，並隨時採取必要安
    全措施之注意義務，惟此仍須有注意之可能，倘事出突然，
    對於不可預見且無充分時間可採取適當之防避措施者，法律
    自不能強人所難，任意課予行為人防範或避免結果發生之義
    務。本件因視同上訴人林岳賢違規闖越紅燈，而被上訴人劉
    明翰係遵守交通安全規則在遵行車道內行駛，其信賴其他參
    與交通之視同上訴人林岳賢亦能遵守交通規則行駛，而對於
    不可預知之視同上訴人林岳賢上開違規闖紅燈之行為，雖應
    注意，卻無法注意，實難認被上訴人劉明翰就系爭事故之發
    生與有過失。
  ㈦又兩造對於被上訴人劉明翰之系爭車輛因系爭事故受損，支
    出修繕費用144,500 元，其中零件部分經折舊計算後為16,8
    41元，加計烤漆費用20,600元、拆裝工資35,000元，合計車
    輛修繕費用經折舊後為72,441元並不爭執，則被上訴人劉明
    翰依據侵權行為之法律關係，請求上訴人順彰救護車公司、
    視同上訴人林岳賢連帶給付72,441元，於法自屬有據。
　㈧綜上所述，被上訴人劉明翰依據侵權行為之法律關係，請求
    上訴人順彰救護車公司、視同上訴人林岳賢連帶給付72,441
    元，及自110年3月11日起至清償日止，按年息百分之五計算
    利息，為有理由，應予准許。原審疏未審酌視同上訴人林岳
    賢於本件車禍發生當時，並非執行緊急醫療救護法第3條規
    定之緊急醫療救護行為，依法不得使用警鳴器及紅色閃光燈
    ，且視同上訴人林岳賢亦非執行緊急任務，仍應受號誌指示
    之限制，及被上訴人劉明翰已遵守交通規則且為必要之注意
    ，然對於視同上訴人林岳賢不可預知之違規闖紅燈之行為，
    無法注意，就本件車禍之發生並無過失，其判決自有不當。
    被上訴人劉明翰上訴意旨求予廢棄改判，為有理由，爰由本
    院將原判決廢棄，改判如主文第二項所示。至上訴人順彰救
    護車公司上訴意旨指摘原判決不當，求予廢棄改判，為無理
    由，應予駁回。
  ㈨本件事證已臻明確，兩造其餘之攻擊或防禦方法及所舉之證
    據，經本院斟酌後，認均不足以影響本判決之結果，自無一
    一論駁之必要。
六、據上論結，本件被上訴人劉明翰上訴為有理由，上訴人順彰
    救護車公司上訴為無理由，依民事訴訟法第436 條之1第3 
    項、第450 條、第449條第1項、第85條第2項，判決如主文
    。
中　　華　　民　　國　　110 　年　　10　　月　　14　　日
                民事第二庭    審判長法  官  陳秋如
                                    法  官  蔡碧蓉
                                    法  官  冷明珍

以上正本係照原本作成。
本判決不得上訴。
中　　華　　民　　國　　110 　年　　10　　月　　14　　日
                                    書記官  陳姵君